臺灣高等法院臺南分院民事裁定　100年度重抗字第50號
抗　告　人　吳張麗珠
　　　　　　吳安和
相　對　人　國泰世華商業銀行股份有限公司
法定代理人　汪國華
上列抗告人因與相對人間停止執行事件，對於中華民國100年7月
28日臺灣嘉義地方法院100年度聲字第133號所為裁定，提起抗告
，本院裁定如下：
    主  文
抗告駁回。
抗告訴訟費用新台幣壹仟元由抗告人等負擔。
    理    由
一、抗告人於原法院聲請意旨略以：因抗告人已就原法院受理民
    國(下同)100年度司執字第10271號強制執行事件，提起異議
    之訴，爰聲請准予裁定停止執行等語。
二、本件抗告意旨略以：
  (一)依民事訴訟法第五十四條，就他人間之訴訟標的全部或一
    部，為自己有所請求或主張，因其訴訟之結果，自己之權利
    將被侵害者，得於本訴訟繫屬中，以其當事人兩造為共同被
    告，向該第一審法院起訴。
  (二)依民事訴訟法第五十六條，訴訟標的，對於共同訴訟之各人
    ，必須合一確定者，適用下列各款之規定：
    (1)共同訴訟中一人之行為有利益於共同訴訟人者，其效力及
      於全體，不利益者，對於全體不生效力。
    (2)他造對於共同訴訟人中一人之行為，其效力及於全體。
    (3)共同訴訟中之一人，生有訴訟當然停止或裁定停止之原因
      者，其當然停止或裁定停止之效力及於全體。又依同法第
      五十四條規定起訴者，視為其訴訟標的對於共同被告，必
      經合一確定。本件經台灣台南地院九十六年十月二十三日
      以九十六年訴字第九五五號民事判決撤銷，而同院九十一
      年執字第一○九四○號強制執行程序並就囑託台灣嘉義地
      院九十一年執助實字第九十一號代執行之強制執行程序撤
      銷，且經鈞院九十七年一月三十一日以九十六年度上易字
      第二八三號民事判決撤廢，而於九十七年二月四日確定在
      案。為此依據強制執行法第十三條及第十四條規定提出聲
      明異議，准予撤銷原強制執行扣款，以保權益云云。
三、按有回復原狀之聲請，或提起再審或異議之訴，或對於和解
    為繼續審判之請求，或提起宣告調解無效之訴、撤銷調解之
    訴，或對於許可強制執行之裁定提起抗告時，法院因必要情
    形或依聲請定相當並確實之擔保，得為停止強制執行之裁定
    ，強制執行法第18條第2項固有明文。惟按是否有必要情形
    ，仍應由法院依調查結果認定之，且命為停止強制執行，亦
    以強制執行事件仍繫屬中為前提要件（最高法院69年度台抗
    字第577號裁定參照)。
四、次按應為抗告而誤為異議者，視為已提起抗告，民事訴訟法
    第495條定有明文；本件係應為抗告之事件，惟抗告人於所
    提之書狀，誤為異議（見本院卷第5頁)，揆之前開規定，應
    視為已提起抗告，先予敘明。
五、經查：
  (一)本件抗告人(即聲請人)以其提起異議之訴，現由台灣嘉義地
    方法院（下稱原法院）以100年度訴字第236號事件受理為由
    ，聲請裁定停止原法院100年度司執字第10271號強制執行事
    件之執行程序，並經原法院調取該院100年度司執字第10271
    號、100年度訴字第236號民事卷宗核閱無誤在卷。
  (二)惟按原法院100年度司執字第10271號強制執行事件，僅就另
    一債務人吳國正對第三人嘉義市立北興國民中學之債權核發
    扣押、移轉命令（吳國正聲請停止執行部分前已另由原法院
    於100年5月26日裁定聲請駁回），並未就相對人之財產為執
    行，業經原法院調取上開民事執行卷核閱無訛，並有原法院
    民事執行處100年5月31日函在卷可佐（見原法院卷第27頁)
    ，是本件關於抗告人與相對人部分，既無強制執行程序繫屬
    中，自無從命為停止強制執行。
六、綜上，原法院認本件抗告人與相對人間，並無強制執行程序
    繫屬中，無從命為停止強制執行為由，而駁回抗告人等之聲
    請，經核於法並無不合。抗告人抗告意旨仍執前詞指摘原裁
    定不當，求予廢棄原裁定，並更為適法之裁定云云，非有理
    由，應予駁回。
七、據上論結，本件抗告無理由，爰依強制執行法第三十條之一
    、民事訴訟法第四百九十五條之一第一項、第四百四十九條
    第一項、第九十五條、第七十八條及第八十五條第一項前段
    ，裁定如主文。
中    華    民    國   100    年    9     月    20    日
                  民事第五庭    審判長法  官   張世展
                                      法  官   王明宏
                                      法  官   顏基典
上為正本係照原本作成。
本裁定除以適用法規顯有錯誤為理由外，不得再抗告。如提再抗
告，應於收受送達後十日內向本院提出再抗告狀（須附繕本），
並繳納再抗告費新台幣一千元。
提起再抗告應委任律師或具有律師資格之人之委任狀；委任有律
師資格者，另應附具律師資格證書及釋明委任人與受任人有民事
訴訟法第466條之1第1項但書或第2項所定關係之釋明文書影本。
中    華    民    國   100    年    9     月    20    日
                                      書記官   劉岳文
【附註】
民事訴訟法第495條之1第2項準用同法第466條之1第1、2項規定
：
(1)對於第二審判決上訴，上訴人應委任律師為訴訟代理人。但上
  訴人或其法定代理人具有律師資格者，不在此限。
(2)上訴人之配偶、三親等內之血親、二親等內之姻親，或上訴人
  為法人、中央或地方機關時，其所屬專任人員具有律師資格並
  經法院認為適當者，亦得為第三審訴訟代理人。
民事訴訟法第466條之2第1項：
上訴人無資力委任訴訟代理人者，得依訴訟救助之規定，聲請第
三審法院為之選任律師為其訴訟代理人。